臺灣新竹地方法院刑事判決
111年度金訴字第35號
公  訴  人  臺灣新竹地方檢察署檢察官
被      告  張皓雲


上列被告因違反洗錢防制法等案件，經檢察官提起公訴（110年
度偵字第10760號），本院判決如下：
    主    文
張皓雲幫助犯洗錢防制法第十四條第一項之一般洗錢罪，處有期
徒刑貳月，併科罰金新臺幣壹萬元，罰金如易服勞役，以新臺幣
壹仟元折算壹日；又共同犯洗錢防制法第十四條第一項之一般洗
錢罪，處有期徒刑肆月，併科罰金新臺幣壹萬元，罰金如易服勞
役，以新臺幣壹仟元折算壹日；又共同犯洗錢防制法第十四條第
一項之一般洗錢罪，處有期徒刑參月，併科罰金新臺幣壹萬元，
罰金如易服勞役，以新臺幣壹仟元折算壹日。應執行有期徒刑柒
月，併科罰金新臺幣貳萬元，罰金如易服勞役，以新臺幣壹仟元
折算壹日。
    犯罪事實
一、張皓雲依其社會生活經驗及智識程度，雖預見若將其所有金
    融帳戶提款卡及密碼提供他人使用，可能幫助他人作為收受
    及提領詐欺取財犯罪所得之工具，他人提領後即產生遮斷資
    金流動軌跡以逃避國家追訴、處罰之效果，仍因需錢孔急而
    透過網路尋覓貸款、融資管道，而以通訊軟體LINE與身分不
    詳自稱「楊雯靜」之詐欺集團成員聯繫後，雖知悉申辦貸款
    、融資而將金融帳戶之存摺、金融卡及提款密碼提供或交付
    他人，並非正常流程，然為獲取「楊雯靜」允諾之貸款、融
    資（實際上並未取得），而基於幫助他人詐欺取財、掩飾詐
    欺犯罪所得去向之洗錢不確定故意，依「楊雯靜」指示於民
    國109年3月30日至4月4日20時5分間之某時許，在新竹地區
    ，將其向台新銀行所申設帳號00000000000000號帳戶（下稱
    張皓雲台新銀行帳戶）之存摺、提款卡郵寄至臺北市某便利
    商店予「楊雯靜」收受，並告知「楊雯靜」提款卡之密碼。
    其後「楊雯靜」所屬詐欺集團所屬成員即共同意圖為自己不
    法之所有，由該詐欺集團成年成員基於詐欺取財、洗錢之犯
    意聯絡，分別於附表編號1、2所示時間，各以如附表編號1
    、2所示方式要求如附表編號1、2所示之王靜儀、周玉玲依指
    示匯款，致其等均陷於錯誤，先後於如附表編號1、2所示時
    間，將如附表編號1、2所示金額轉帳匯款至附表編號1、2所
    示張皓雲台新銀行帳戶內，且由該詐騙集團成員持張皓雲所
    提供之上開帳戶之提款卡、密碼將附表編號1所示之款項提
    領，附表編號2所示之款項則因經圈存未及提領而洗錢未遂
    ，而以此方式幫助該詐欺集團成員向附表編號1、2所示之王
    靜儀、周玉玲詐取財物得逞併以掩飾前述附表編號1詐欺犯罪
    所得之去向，幫助掩飾前述附表編號2詐欺犯罪所得去向則
    未遂。
二、張皓雲於其台新銀行帳戶因上揭情事而於109年4月4日遭列
    為警示帳戶後，已預見他人蒐集金融機構帳戶、臉書網站帳號
    通常與犯罪有關，可能供他人將詐欺犯罪所得款項匯入及提
    領，並藉此達到掩飾詐欺犯罪所得去向之目的，其以通訊軟
    體與化名「王文」之簡永璋聯繫後，雖知悉上情，然為獲取
    簡永璋允諾之貸款、融資（實際上並未取得），仍基於縱其
    行為可能係參與該等犯罪行為之一部，亦不違背其本意之詐
    欺取財、掩飾詐欺犯罪所得去向洗錢之不確定故意，而與簡
    永璋共同意圖為自己不法之所有，基於詐欺取財、洗錢之犯
    意聯絡，於109 年4 月16日15時58分許，使用通訊軟體向簡
    永璋提供其不知情之胞兄張育書向中國信託銀行所申設帳號
    000000000000號帳戶（下稱張育書中國信託銀行帳戶）之存
    摺封面與簡永璋；又於109 年4 月17日9 時38分許，以通訊
    軟體提供其向臉書網站所申請暱稱「張皓雲」帳號（下稱系
    爭臉書帳號）之帳號、密碼供簡永璋使用。其後，簡永璋即
    於附表編號3 所示時間，以附表編號3 所示方式詐害附表編
    號3 所示之施炎輝（惟尚無積極證據足認張皓雲知悉簡永璋
    係以網際網路對公眾散布），使施炎輝陷於錯誤而依指示於
    附表編號3 所示時間匯款至附表編號3所示帳戶內。再由簡
    永璋指揮張皓雲持張育書中國信託銀行帳戶提款卡將匯入之
    款項領出並用以購買遊戲點數上繳簡永璋，以此方式掩飾犯
    罪所得之去向。
三、嗣張皓雲於前揭犯罪事實二提供系爭臉書帳號之帳號、密碼
    供簡永璋使用後，將系爭帳號之密碼變更，簡永璋發覺後再
    次要求張皓雲提供系爭臉書帳號之密碼，張皓雲為獲取簡永
    璋允諾之貸款、融資（實際上並未取得），又基於縱其行為
    可能係參與該等犯罪行為之一部，亦不違背其本意之詐欺取
    財、掩飾詐欺犯罪所得去向洗錢之不確定故意，而與簡永璋
    共同意圖為自己不法之所有，基於詐欺取財、洗錢之犯意聯
    絡，先於109 年4 月24日9時54分許，交付系爭臉書帳號之
    密碼予簡永璋，並於109 年4 月25日23時47分許，用通訊軟
    體提供其不知情之胞妹張瑋珊向中華郵政股份有限公司（下
    稱中華郵政）所申設帳號00000000000000號帳戶（下稱張瑋
    珊郵局帳戶）之存摺封面與簡永璋。其後簡永璋即於附表編
    號4 所示時間，以附表編號4 所示方式詐害附表編號4 所示
    之蘇宣，使蘇宣陷於錯誤而依指示於附表編號4 所示時間匯
    款至張瑋珊郵局帳戶內。再由簡永璋指揮張皓雲持帳戶提款
    卡將匯入之款項領出並用以購買遊戲點數上繳簡永璋，以此
    方式掩飾犯罪所得之去向。
    理    由
一、程序事項：
（一）本件起訴之犯罪事實及適用之法條，業經檢察官於111年6
      月15日本院準備程序、111年7月26日本院審理時，當庭補
      充、更正（見本院卷第69至71、83、84、171頁），本院
      認兩者之基本社會事實同一，且經本院告知被告，故自應
      以檢察官變更之內容作為本案審理之範圍，合先敘明。
（二）按被告以外之人於審判外之言詞或書面陳述，除法律有規
      定者外，不得作為證據。被告以外之人於審判外之陳述，
      經當事人於審判程序同意作為證據，法院審酌該言詞陳述
      或書面陳述作成時之情況，認為適當者，亦得為證據。當
      事人、代理人或辯護人於法院調查證據時，知有第159條
      第1項不得為證據之情形，而未於言詞辯論終結前聲明異
      議者，視為有前項之同意。刑事訴訟法第159條第1項、第
      159條之5分別定有明文。經查，本判決所引用被告以外之
      人於審判外之陳述之供述證據及其餘所依憑判斷之非供述
      證據等證據方法，檢察官、被告均未於言詞辯論終結前聲
      明異議，本院復審酌上開供述證據作成時，並無違法或不
      當之情況；另其餘所依憑判斷之非供述證據，亦無證據證
      明係違反法定程序所取得，且無刑事訴訟法第159條之4顯
      有不可信之情況，或其他不得作為證據之情形；且上開各
      該供述證據及非供述證據，又均無證明力明顯過低之情形
      ，復均經本院於審判程序依法進行調查，並予以當事人辯
      論，被告之訴訟防禦權，已受保障，因認上開供述證據及
      非供述證據等證據方法，均適當得為證據，依刑事訴訟法
      第159條之5第1項規定，應認均有證據能力。
二、認定犯罪事實所憑之證據及理由：
（一）犯罪事實一部分：
　　　犯罪事實一所示之犯行，業據被告張皓雲於本院訊問時坦
      承不諱（見本院卷第76、170頁），核與證人王靜儀、周
      玉玲於警詢時證述之情節（見110偵10760號卷第8頁至反
      面、第9頁至反面）相符，並有下列證據在卷可稽，足認
      被告此部分之任意性自白與事實相符，被告有犯罪事實一
      所示之犯行，已堪認定：
　 1、台新銀行109年5月18日函及函附帳號00000000000000號帳
      戶（戶名張皓雲）自109年4月1日至10日間之歷史交易明
      細查詢1份（見110偵10760號卷第19、20頁）。
　 2、告訴人王靜儀之臺南市政府警察局第三分局和順派出所受
      理詐騙帳戶通報警示簡便格式表1紙（見110偵10760號卷
      第26頁）。
　 3、告訴人周玉玲之新北市政府警察局淡水分局三芝分駐所受
      理詐騙帳戶通報警示簡便格式表1紙（見110偵10760號卷
      第27頁）。
　 4、告訴人周玉玲提出之郵政自動櫃員機交易明細表及其申辦
      帳戶之郵政存簿儲金簿封面影本各1紙（見110偵10760號
      卷第38、39頁）。
　 5、告訴人王靜儀提出之郵政自動櫃員機交易明細表1紙及行
      動銀行臺幣轉帳交易結果通知截圖2紙（見110偵10760號
      卷第40、41頁）。
　 6、被告張皓雲與通訊軟體LINE名稱「楊雯靜」間之對話內容
      截圖1份（見本院卷第89至135頁）。
（二）犯罪事實二、三部分：
　　  訊據被告固坦承有於犯罪事實二、三所示時間，分別提供
      系爭臉書帳號及密碼、張育書中國信託銀行帳戶資料、張
      瑋珊郵局帳戶資料予共犯簡永璋，並依共犯簡永璋指示提
      款後購買遊戲點數等情，惟矢口否認有何詐欺取財、洗錢
      犯行，並辯稱：我是上網看到簡永璋有做放款，諮詢後簡
      永璋要求提供臉書帳號及匯款資料讓他跟別人做買賣交易
      ，所以我才提供，我以為簡永璋交易的錢是要借我的錢，
      我沒有獲利所以我不認罪云云。經查：
   1、被告於犯罪事實二、三所示時間，分別提供系爭臉書帳號
      及密碼、張育書中國信託銀行帳戶資料、張瑋珊郵局帳戶
      資料予共犯簡永璋後，共犯簡永璋各以附表編號3、4所示
      之方式向告訴人施炎輝、蘇宣施用詐術，致告訴人施炎輝
      、蘇宣陷於錯誤，分別於附表編號3、4所示之時間匯款附
      表編號3、4所示之金額至附表編號3、4所示之帳戶後，由
      被告持張育書中國信託銀行帳戶提款卡、張瑋珊郵局帳戶
      提款卡，將款項領出用以購買遊戲點數上繳共犯簡永璋之
      事實，為被告所承認（見110偵10760號卷第13至14頁反面
      、第18頁、第5至7頁、第57頁至反面、本院卷第74至76、
      171至174頁），核與證人施炎輝、蘇宣、蔡承翰於警詢時
      證述之情節大致相符（見110偵10760號卷第10至12頁、第
      15至16頁反面、第17頁至反面、109偵13844號卷第5至6頁
      反面），並有下列證據在卷可稽，此部分之事實，已堪認
      定：
 （1）中國信託銀行109年5月28日函及函附帳號000000000000號
      帳戶（戶名張育書）自109年4月15日至25日間之存款交易
      明細、自動化交易LOG資料-財金交易各1份（見110偵1076
      0號卷第21至23頁）。
 （2）中華郵政公司109年5月20日函及函附帳號00000000000000
      號帳戶（戶名張瑋珊）自109年4月23日至29日間之客戶歷
      史交易清單1份（見110偵10760號卷第24、25頁）。
 （3）告訴人施炎輝之桃園市政府警察局桃園分局埔子派出所受
      理詐騙帳戶通報警示簡便格式表及金融機構聯防機制通報
      單各1份（見110偵10760號卷第29頁至反面）。
 （4）告訴人施炎輝提出其與名稱「Zhang Hao Yun」在4月18日
      10時15分許起之Messenger對話紀錄及與名稱「潘朵拉132
      /144」間之LINE對話內容截圖各1份（見110偵10760號卷
      第42至44頁上方）。
 （5）告訴人施炎輝提出「張皓雲」之國民身分證、全民健康保
      險卡、東泰高級中學學生證及「張育書」所申辦中國信託
      銀行竹科分行帳戶存摺封面之翻拍照片1份（見110偵1076
      0號卷第44頁下方至45頁上方）。
 （6）告訴人施炎輝提出「張皓雲」於4月18日在臉書社團「天
      堂M交易群」張貼之內容截圖1紙（見110偵10760號卷第45
      頁下方）。
 （7）告訴人施炎輝提出之臉書搜尋「zhang hao yun」篩選結
      果及「張皓雲」個人簡介資訊截圖1份（見110偵10760號
      卷第45頁反面）。
 （8）告訴人施炎輝提出之中國信託銀行傳送訊息及行動網路轉
      帳交易明細截圖1份（見110偵10760號卷第46至47頁反面
      ）。
 （9）告訴人蘇宣提出之轉帳交易成功明細截圖3紙及帳號00000
      000000000號帳戶郵政存簿儲金簿封面翻拍照片1紙暨其與
      「張皓雲」間之Messenger對話紀錄截圖1份（見110偵107
      60號卷第49至51頁）。
 （10）被告提出4月15、16日間之通訊軟體LINE對話內容截圖1
       份（見110偵10760號卷第59至62頁）。
 （11）被告提出其與門號「0000000000」及名稱「王文」間之
       通訊軟體iMessage及Messenger對話紀錄截圖各1份（見1
       10偵10760號卷第63至83頁）。
 （12）台灣大哥大電信電話號碼0000000000號之通聯調閱查詢
       單（申登人蔡承翰）1紙（見109偵13844號卷第35頁）。
 （13）中華郵政公司111年3月25日儲字第1110089958號函及函
       附帳號00000000000000號帳戶（戶名張瑋珊）、帳號000
       00000000000號帳戶（戶名賴招琴）之基本資料、自109
       年4月1日至5月31日間之客戶歷史交易清單各1 份（見本
       院卷第43至51頁）。
   2、被告雖以前詞置辯。惟查：
 （1）依被告前開供述及被告提出4月15、16日間之通訊軟體LIN
      E對話內容截圖1份（見110偵10760號卷第59至62頁）、其
      與門號「0000000000」及名稱「王文」間之通訊軟體iMes
      sage及Messenger對話紀錄截圖各1份（見110偵10760號卷
      第63至83頁）所顯示與共犯簡永璋間之聯繫經過，縱可認
      被告所辯提供共犯簡永璋系爭臉書帳號及密碼、張育書中
      國信託銀行帳戶資料、張瑋珊郵局帳戶資料，及將款項領
      出用以購買遊戲點數上繳共犯簡永璋之目的，係為辦理融
      資非虛，惟按故意之成立，不以對於構成犯罪之事實，明
      知並有意使其發生為必要，僅需對於構成犯罪之事實、結
      果，預見其發生，而其發生並不違背其本意即為已足。亦
      即倘行為人認識或預見其行為會導致某構成要件實現（結
      果發生），縱其並非積極欲求該構成要件實現（結果發生
      ），惟為達到某種目的而仍容任該結果發生，亦屬法律意
      義上之容任或接受結果發生之「間接故意」，此即刑法第
      13條第2項所稱之「以故意論」。而共同正犯之意思聯絡
      ，不以彼此間犯罪故意之態樣相同為必要，蓋刑法第13條
      第1項雖屬確定故意（直接故意），同條第2項則屬不確定
      故意（間接故意），惟不論「明知」或「預見」，僅係認
      識程度之差別，不確定故意於構成犯罪事實之認識無缺，
      與確定故意並無不同，進而基此認識「使其發生」或「容
      認其發生（不違背其本意）」，共同正犯間在意思上乃合
      而為一，形成意思聯絡（最高法院103年度台上字第2320
      號判決意旨參照）。
 （2）而金融帳戶開立多無特殊限制，若非供作不法用途，任何
      人大可以自己名義申請開戶，實無需使用他人帳戶，且於
      金融機構開設帳戶，請領存摺及提款卡，係針對個人身分
      社會信用而予以資金流通，具有強烈之屬人性，而金融帳
      戶為個人理財工具，且金融存摺、提款卡亦事關個人財產
      權益保障，其專有性甚高，除非本人或與本人親密關係者
      得使用該帳戶，他人難認有何理由可使用該帳戶，因之一
      般人均會妥為保管及防止金融帳戶遭人盜用之認識，縱使
      特殊情況偶需交付他人使用，亦必深入瞭解用途及合理性
      始予提供，且該等專有物品，如落入不明人士手中，而未
      加以闡明正常用途，極易被利用為與財產有關犯罪工具，
      亦為吾人依一般生活認知所易體察之常識。而臉書帳號之
      申請亦無特別門檻，如非供作不法使用，亦無需特意向他
      人借用帳號、密碼，而有犯罪意圖者非有正當理由，竟徵
      求他人提供帳戶資料及臉書帳號，他人客觀上可預見其目
      的，係以臉書帳號、帳戶資料供隱藏真實身分，以遂行財
      產犯罪行為，使某筆資金存入所得帳戶後再行領出之用，
      且該筆資金存入及提領過程係有意隱瞞其流程及行為人身
      分曝光用意，常人本於一般認知能力均易瞭解。而被告提
      供共犯簡永璋系爭臉書帳號及密碼、張育書中國信託銀行
      帳戶資料、張瑋珊郵局帳戶資料時，其台新銀行帳戶已因
      犯罪事實一所示幫助洗錢犯行遭警示、凍結，此有前開告
      訴人王靜儀之臺南市政府警察局第三分局和順派出所受理
      詐騙帳戶通報警示簡便格式表1紙（見110偵10760號卷第2
      6頁）、告訴人周玉玲之新北市政府警察局淡水分局三芝
      分駐所受理詐騙帳戶通報警示簡便格式表1紙（見110偵10
      760號卷第27頁）在卷可參，被告對於上情，自無諉為不
      知之理。
 （3）況被告於本院訊問時亦自承：我當時有一點擔心簡永璋取
      得帳號密碼後會去做不法的使用，款項進來後簡永璋又要
      我領出來買遊戲點數，我有覺得異常，但當下以為說某筆
      錢就是要借給我的，所以就一直依照指示去做等語（見本
      院卷第172、173頁），可徵被告係因急需用錢，而刻意忽
      視其不合理之處，無視臉書帳號、帳戶資料交出後極可能
      被用作詐欺取財工具之風險，猶執意為之，且於其所提供
      帳戶有匯入款項後，共犯簡永璋指示其將款項提領購買遊
      戲點數時，被告亦已認知到該等款項極可能為詐欺犯罪之
      不法所得，其所為提款，及以該款項購買遊戲點數係在迂
      迴層轉不法資金甚明。
 （4）是被告主觀上既已預見其依共犯簡永璋之指示，提供系爭
      臉書帳號供共犯簡永璋與他人交易、提供帳戶資料收受匯
      款，提領用以購買遊戲點數上繳共犯簡永璋，極可能係在
      層轉不法資金，此為共犯簡永璋為遂行詐欺犯行分工之一
      環，意在規避查緝，並藉此製造金流之斷點，以掩飾、隱
      匿詐欺犯罪所得，當屬不法行為，然被告為獲取共犯簡永
      璋允諾之融資，竟置可能參與犯罪之風險於不顧，猶願聽
      從共犯簡永璋之指示，從事本案如犯罪事實二、三所示之
      行為，顯見被告為上開行為時，主觀上雖非積極欲求詐欺
      取財及掩飾、隱匿詐欺犯罪所得去向、所在之犯罪發生，
      但仍容任該結果之發生，堪認其主觀上確有共同詐欺取財
      及洗錢之不確定故意，至為明瞭。
(三)綜上所述，被告就犯罪事實二、三所辯，要屬卸責之詞，不
    足採信。本件事證明確，被告就犯罪事實所示之犯行均堪以
    認定，應依法論科。
三、論罪及刑之減輕：
(一)按洗錢防制法所稱之「洗錢」行為，依第2條之規定，係指
    ：1、意圖掩飾或隱匿特定犯罪所得來源，或使他人逃避刑
    事追訴，而移轉或變更特定犯罪所得；2、掩飾或隱匿特定
    犯罪所得之本質、來源、去向、所在、所有權、處分權或其
    他權益者；3、收受、持有或使用他人之特定犯罪所得。並
    於第14條、第15條規定其罰則，俾防範犯罪行為人藉製造資
    金流動軌跡斷點之手段，去化不法利得與犯罪間之聯結。申
    言之，洗錢防制法之立法目的，在於防範及制止因犯第3條
    所列之特定犯罪而取得或變得之財物或財產上利益及其之孳
    息，藉由包含處置（即將特定犯罪所得直接予以移轉或變更
    ）、分層化（即以迂迴層轉、化整為零之多層化包裝方式，
    掩飾或隱匿特定犯罪所得）及整合（即收受、持有或使用他
    人之特定犯罪所得，使之回流至正常金融體系，而得以合法
    利用享受）等各階段之洗錢行為，使其形式上轉換成為合法
    來源，以掩飾或切斷特定犯罪所得與犯罪之關聯性，而藉以
    逃避追訴、處罰。又行為人提供金融帳戶提款卡及密碼予不
    認識之人，非屬洗錢防制法第2條所稱之洗錢行為，不成立
    同法第14條第1項一般洗錢罪之正犯；如行為人主觀上認識
    該帳戶可能作為收受及提領特定犯罪所得使用，他人提領後
    即產生遮斷資金流動軌跡以逃避國家追訴、處罰之效果，仍
    基於幫助之犯意而提供，應論以幫助犯同法第14條第1項之
    一般洗錢罪（最高法院108年度台上大字第3101號刑事裁定
    意旨參照）。
(二)犯罪事實一部分：
 1、核被告就犯罪事實一所為，係犯刑法第30條第1項前段、洗
    錢防制法第14條第1項之幫助一般洗錢罪（附表編號1匯入款
    項遭提領部分）及刑法第30條第1項前段、第339條第1項之
    幫助詐欺取財罪、刑法第30條第1項前段、洗錢防制法第14
    條第1項、第2項之幫助一般洗錢未遂罪（附表編號2匯入款
    項經圈存未及提領部分）。
 2、被告以一行為，觸犯幫助詐欺取財罪、幫助一般洗錢罪、幫
    助一般洗錢未遂罪，係一行為侵害數法益而觸犯數罪名之想
    像競合犯，應依刑法第55條之規定，從一重之幫助一般洗錢
    罪處斷。
 3、被告以幫助他人犯罪之意思而參與犯罪構成要件以外之行為
    ，為幫助犯，衡諸其犯罪情節，爰依刑法第30條第2項之規
    定，按正犯之刑減輕之。洗錢防制法第16條第2項規定，犯
    前二條之罪，在偵查或審判中自白者，減輕其刑。查被告於
    本院審理時自白此部分幫助洗錢犯行，依前開規定，減輕其
    刑，並依刑法第70條規定遞減之。
(三)犯罪事實二部分：
 1、核被告就犯罪事實二所為，係犯刑法第339條第1項之詐欺取
    財罪及洗錢防制法第14條第1項之一般洗錢罪。
 2、被告係以一行為而觸犯上開二罪名，應依刑法第55條規定，
    從一重之一般洗錢罪處斷。
 3、此部分詐欺取財行為，共犯簡永璋雖係以網際網路對公眾散
    布為之，然並無證據證明被告行為時對此已有所知悉，自難
    認此為被告主觀上之犯意聯絡範圍，即不得令被告擔負刑法
    第339條之4第1項第3款之加重詐欺取財罪責，附此說明。
(四)犯罪事實三部分：
 1、核被告就犯罪事實三所為，係犯刑法第339條第1項之詐欺取
    財罪及洗錢防制法第14條第1項之一般洗錢罪。
 2、被告係以一行為而觸犯上開二罪名，應依刑法第55條規定，
    從一重之一般洗錢罪處斷。　　
(五)被告與共犯簡永璋間，就犯罪事實二、三部分犯行具有犯意
    聯絡及行為分擔，應依刑法第28條規定，論以共同正犯。
(六)被告所犯上開幫助一般洗錢罪（犯罪事實一部分）1次、一
    般洗錢罪（犯罪事實二、三部分）2次之3罪間，犯意各別，
    行為不同，應予分論併罰。
四、科刑：
    爰以行為人之責任為基礎，審酌被告為圖交付台新銀行帳戶
    提款卡及密碼後可獲貸款，而容任其提供之帳戶可能遭他人
    持以作為詐騙他人所用之風險發生，助長詐騙財產犯罪之風
    氣，又於自身帳戶遭警示、凍結後，未能記取教訓，又圖獲
    取融資，將不知情親人之帳戶資料交出，更提供系爭臉書帳
    號供共犯簡永璋遂行詐騙犯行，更依指示將款項領出購買遊
    戲點數上繳，造成無辜民眾受騙而受有金錢損失，實為當今
    社會詐財事件發生之根源，並擾亂金融交易往來秩序及社會
    正常交易安全甚鉅，且亦因被告之行為，掩飾了犯罪所得之
    去向，復致使執法人員查緝困難，行為實屬不當，另考量被
    告坦承犯罪事實一所示犯行而否認犯罪事實二、三所示犯行
    之犯後態度，兼衡告訴人等人遭詐騙匯入之金額（告訴人周
    玉玲所匯入之款項經圈存後，業已退還，見本院卷第33頁）
    與所表示之意見，及被告與告訴人蘇宣達成和解（見110偵1
    0760號卷第84頁）而未與其他告訴人達成和解之情節，及被
    告之智識程度、家庭生活、經濟狀況等一切情狀，量處如主
    文所示之刑，並定其應執行刑，及諭知罰金易服勞役之折算
    標準。
五、沒收：
　　按犯罪所得，屬於犯罪行為人者，沒收之。但有特別規定者
    ，依其規定。前2項之沒收，於全部或一部不能沒收或不宜
    執行沒收時，追徵其價額，刑法第38條之1第1項、第3項定
    有明文。次按共同犯罪行為人之組織分工及不法所得，未必
    相同，彼此間犯罪所得之分配懸殊，其分配較少甚或未受分
    配之人，如仍應就全部犯罪所得負連帶沒收之責，超過其個
    人所得之剝奪，無異代替其他犯罪參與者承擔刑罰，顯失公
    平，因共犯連帶沒收與罪刑相當原則相齟齬，故共同犯罪，
    所得之物之沒收，應就各人分得之數為之，亦即沒收或追徵
    應就各人所實際分得者為之（最高法院104年第13次及第14
    次刑庭會議決議(一)參照）。查：犯罪事實一部分，卷內證
    據尚不足以認定被告已有因提供自身金融帳戶資料而取得任
    何對價，自難認被告有實際獲取犯罪利得，本院自無從宣告
    沒收或追徵；犯罪事實二、三部分，犯罪所得均經上繳共犯
    簡永璋，卷內證據亦不足以認定被告因而獲有融資或其他報
    酬，亦難認被告有實際獲取犯罪利得，尚無從宣告沒收或追
    徵。
據上論斷，應依刑事訴訟法第299條第1項前段，判決如主文。
本案經檢察官吳志中提起公訴，由檢察官陳中順到庭執行職務。
中　　華　　民　　國　　111 　年　　9 　　月　　13　　日
                  刑事第八庭  審判長法　官  廖素琪
　　　　　　　　　　　　　　　　　　法  官  林哲瑜
　　　　　　　　　　　　　　　　　　法  官  潘韋廷
以上正本證明與原本無異。
如不服本判決應於收受本判決後20日內向本院提出上訴書狀，上
訴書狀應敘述具體理由。上訴書狀未敘述上訴理由者，應於上訴
期間屆滿後20日內補提理由書狀於本院(均須按他造當事人之人
數附繕本 )「切勿逕送上級法院」。 
中　　華　　民　　國　　111 　年　　9 　　月　　13　　日
                                    書記官  李佳穎
【附表】
編 號 被害人 施用詐術 匯款時間  匯款金額（新臺幣） 匯入帳戶 款項去向 1 王靜儀 (提告) 詐欺集團成員於民國109年4月4日19時許，假冒購物網站客服人員身分致電王靜儀佯稱：先前交易時，遭誤設為重複扣款，需依指示操作解除云云，使王靜儀陷於錯誤而匯款。 109年4月4日20時5分許 2萬9987元 張皓雲台新銀行帳戶 為詐欺集團成員持提款卡及密碼予以提領現金。    109年4月4日20時21分許 4萬9987元      109年4月4日20時24分許 4萬3123元   2 周玉玲 (提告) 詐欺集團成員於109年4月4日20時57分許，分別假冒COWAY空氣清淨機客服人員、國泰世華銀行人員身分致電周玉玲佯稱：先前交易時，遭誤設為重複訂單，需依指示操作解除云云，使周玉玲陷於錯誤而匯款。 109年4月4日21時49分許 1萬8123元 同上 款項經圈存後，已發還周玉玲。 3 施炎輝 (提告) 簡永璋於109年4月18日10時15分前之某時許，以張皓雲向臉書網站所申設暱稱「張皓雲（ZhangHaoYun）」帳號在「天堂M交易群」社團內張貼出售虛擬寶物之不實訊息，使施炎輝閱讀後陷於錯誤而連繫購買，並依指示匯款。 109年4月18日15時57分許 8000元 張育書中國信託銀行帳戶 簡永璋指揮張皓雲持帳戶提款卡將匯入之款項領出並用以購買遊戲點數上繳簡永璋    109年4月18日17時55分許 4萬4000元      109年4月18日18時52分許 1萬6000元      109年4月18日21時26分許 2萬元      109年4月20日18時8分許 5萬元       109年4月19日13時33分許 2萬元 賴招琴向中華郵政所申設帳號00000000000000號帳戶 經不明人士提領 4 蘇宣 (提告) 簡永璋見蘇宣在臉書網站「天堂M」社團內發文徵求虛擬寶物後，於109年4月26日2時13分許，以張皓雲提供之系爭臉書帳號連繫蘇宣佯稱：可出售虛擬寶物云云，使蘇宣陷於錯誤而同意購買，並依指示匯款。 109年4月26日2時31分許 2萬3000元 張瑋珊郵局帳戶 簡永璋指揮張皓雲持帳戶提款卡將匯入之款項領出並用以購買遊戲點數上繳簡永璋。    109年4月26日2時33分許 3000元      109年4月26日3時23分許 1萬8000元   

附錄本案論罪科刑法條全文：
刑法第30條
幫助他人實行犯罪行為者，為幫助犯。雖他人不知幫助之情者，
亦同。
幫助犯之處罰，得按正犯之刑減輕之。

刑法第339條
意圖為自己或第三人不法之所有，以詐術使人將本人或第三人之
物交付者，處5年以下有期徒刑、拘役或科或併科50萬元以下罰
金。
以前項方法得財產上不法之利益或使第三人得之者，亦同。
前二項之未遂犯罰之。

洗錢防制法第14條
有第二條各款所列洗錢行為者，處7年以下有期徒刑，併科新臺
幣5百萬元以下罰金。
前項之未遂犯罰之。
前二項情形，不得科以超過其特定犯罪所定最重本刑之刑。

洗錢防制法第2條
本法所稱洗錢，指下列行為：
一、意圖掩飾或隱匿特定犯罪所得來源，或使他人逃避刑事追訴
    ，而移轉或變更特定犯罪所得。
二、掩飾或隱匿特定犯罪所得之本質、來源、去向、所在、所有
    權、處分權或其他權益者。
三、收受、持有或使用他人之特定犯罪所得。